【裁判字號】    89,易,62
【裁判日期】    890829
【裁判案由】    毒品危害防制條例
【裁判全文】
台灣台中地方法院刑事判決                            八十九年度易字第六二號
    公  訴  人  臺灣台中地方法院檢察署檢察官
    被      告  甲○○
右列被告因毒品危害防制條例案件，經檢察官提起公訴（八十八年度毒偵字第二七六
七號），本院判決如左：
    主  文
甲○○連續施用第二級毒品，累犯，處有期徒刑陸月，如易科罰金，以佰元折算壹
日。
    事  實
一、甲○○前於民國（下同）八十七年間因肅清煙毒條例案件，經本院判處有期徒刑
    三月確定，於八十八年三月四日執行完畢，猶不知悔改，又於八十七年間因施用
    毒品案件，經本院以八十七年度毒聲字第二九七一號裁定而於八十七年十二月間
    執行觀察勒戒後，因無繼續施用毒品之傾向，於八十七年十二月二十三日由臺灣
    臺中地方法院檢察署檢察官以八十七年度偵字第二六三三九、二六三四０、二六
    四八五號為不起訴處分；又於八十八年一月間，五年內再因施用第一級毒品海洛
    因及第二級毒品安非他命案件，經本院以八十八年毒聲字五三六號裁定而於八十
    八年間執行觀察勒戒後，因有繼續施用毒品之傾向，經送戒治處所施以強制戒治
    一年，其前開施用毒品犯行，則由臺灣臺中地方法院以八十八年度訴字第一一０
    一號判處應執行有期徒刑一年，復經臺灣高等法院臺中分院於八十八年十月十九
    日以八十八年度上訴字第一九九七號判決駁回上訴確定，嗣因其戒治之成效經評
    定合格，經停止戒治併付保護管束；詎甲○○於保護管束期間，仍不知悔改，又
    另行起意，基於概括犯意，於八十八年十一月一日及同年十二月間某日，在台中
    縣清水鎮○○○路五八之五號住處，將安非他命置於玻璃管內以火燒烤，使之產
    生煙霧，再以口吸入之方式，先後二次施用第二級毒品安非他命。嗣於八十八年
    十一月一日經臺灣臺中地方法院檢察署觀護人採尿送驗結果，呈甲基安非他命陽
    性反應而查得上情。
二、案經臺灣臺中地方法院檢察署檢察官自動檢舉偵查起訴。
    理  由
一、訊據被告甲○○對於右揭時地二次施用第二級毒品安非他命之犯行均坦承不諱，
    且查，被告於八十八年十一月一日經臺灣臺中地方法院檢察署觀護人採尿送驗結
    果，確呈甲基安非他命陽性反應，有臺灣臺中地方法院檢察署尿液檢體監管紀錄
    表及私立中山醫學院附設孫中山先生紀念醫院藥物濫用檢測中心之檢驗報告可佐
    ，是被告施用安非他命二次之犯行堪予認定。又查，被告前於八十七年間因施用
    毒品案件，經本院以八十七年度毒聲字第二九七一號裁定觀察勒戒而送至於臺灣
    台中看守所附設勒戒處所於八十七年十二月間執行觀察勒戒後，因無繼續施用毒
    品之傾向，於八十七年十二月二十三日由臺灣臺中地方法院檢察署檢察官以八十
    七年度偵字第二六三三九、二六三四０、二六四八五號為不起訴處分；竟再於八
    十八年間，再因施用第一級毒品海洛因及第二級毒品安非他命案件，經本院以八
    十八年毒聲字五三六號裁定而於八十八年一月間執行觀察勒戒後，因有繼續施用
    毒品之傾向，經本院裁定強制戒治，而至戒治處所施以強制戒治一年，被告甲○
    ○並因該施用毒品犯行，經本院以八十八年度訴字第一一０一號判處應執行有期
    徒刑一年，復經臺灣高等法院臺中分院於八十八年十月十九日以八十八年度上訴
    字第一九九七號判決駁回上訴確定，嗣因其戒治之成效經評定合格，經停止戒治
    併付保護管束；詎甲○○於保護管束期間，仍不知悔改，再犯本案施用毒品犯行
    等情，有臺灣臺中地方法院檢察署刑案資料查註紀錄表及臺灣高等法院被告全國
    前案紀錄表在卷可佐，足見被告本件施用第二級毒品安非他命，確係於三犯施用
    第二級毒品犯行甚明。事証明確，被告三犯施用第二級毒品犯行堪予認定。
二、按毒品危害防制條例對於施用毒品者，並未予以除罪，施用毒品之行為仍屬犯罪
    ，本應受刑罰之評價，除係一犯，或係五年內再犯經觀察勒戒，無繼續施用毒品
    傾向之情形，始免予刑罰訴追外，對每一施用毒品之行為，仍應予犯罪之評價；
    ，本件被告經施用毒品經觀察勒戒後，認無繼續施用毒品傾向，經檢察官為不起
    訴處分後，又再犯毒品案件，經法院裁定送觀察勒戒後，認有繼續施用毒品傾向
    ，經法院裁定施以強制戒治，刑罰追訴部分，並經法院判處有罪確定，其後再為
    施用毒品之行為，當不在前揭刑罰豁免之列，如於上開有罪判決確定後，縱係於
    停止戒治付保護管束期間或撤銷戒治後再犯毒品案件，亦應係屬三犯毒品案件（
    最高法院八十九年度台非字第九０號判決可資參照）。是核被告所為，係犯毒品
    危害防制條例第十條第二項之施用第二級毒品罪，其持有第二級毒品之犯行，為
    施用第二級毒品之行為所吸收，不另論罪。再查，被告甲○○曾於八十七年間因
    肅清煙毒條例案件，經本院判處有期徒刑三月確定，甫於八十八年三月四日執行
    完畢，有臺灣臺中地方法院檢察署刑案資料查註紀錄表可佐，其於刑之執行完畢
    後，五年以內再犯本件有期徒刑以上之罪，為累犯，應依刑法第四十七條規定加
    重其刑。爰審酌被告有持有毒品前科，素行不良，暨其犯罪之動機、目的、手段
    、施用毒品之次數，其施用毒品屬自戕之行為，及犯罪後坦承犯行等一切情狀，
    量處如主文所示之刑，並諭知易科罰金之折算標準。
三、另被告於八十八年十二月間某日之施用安非他命犯行部分，此部分雖未據起訴，
    惟與起訴並有罪部分有連續犯之裁判上一罪關係，依刑事訴訟法第二百六十七條
    之規定，應為起訴效力所及，本院自得併予審理，附此敘明。
據上論斷，應依刑事訴訟法第二百九十九條第一項前段、毒品危害防制條例第十條第
二項、第二十條第三項，刑法第十一條前段、第五十六條、第四十七條、第四十一條
、罰金罰鍰提高標準條例第二條，判決如主文。
本案經檢察官王全中到庭執行職務。
中      華      民      國    八十九    年      八      月    二十九    日
                                    臺灣臺中地方法院刑事第一庭
                                        法  官  黃  家  慧
右正本證明與原本無異。
如不服本判決，應於送達後十日內向本院提出上訴狀(須附繕本)，上訴於台灣高等
法院台中分院。
                                        書記官
中    華    民    國    八十九    年      八        月      二十九      日
附錄論罪科刑法條


司法院資訊處製作；財團法人民間司法改革基金會備份。
